【裁判字號】    91,訴,531
【裁判日期】    920121
【裁判案由】    毒品危害防制條例
【裁判全文】
臺灣基隆地方法院刑事判決                          九十一年度訴字第五三一號
    公  訴  人  臺灣基隆地方法院檢察署檢察官
    被      告  甲○○
右列被告因違反毒品危害防制條例案件，經檢察官提起公訴（九十一年度毒偵字第八
００號)，本院判決如左：
    主  文
甲○○連續施用第一級毒品，累犯，處有期徒刑柒月，扣案之海洛因壹包（淨重零點
壹捌公克）沒收銷燬。
    事  實
一、甲○○曾於民國八十二年間因違反肅清煙毒條例、槍砲彈藥刀械管制條例等案件
    ，經法院分別判處有期徒刑三年二月、一年確定，定執行刑為有期徒刑四年確定
    ，甫於八十五年九月十七日縮短刑期假釋出監，並於八十九年二月十五日假釋期
    滿，視為已執行完畢。又於八十九年間因施用第一級毒品海洛因案件，經依本院
    以八十九年度毒聲字第四四八號裁定送勒戒處所實施觀察、勒戒後，因認有繼續
    施用毒品之傾向，復經本院以八十九年度毒聲字第六一一號裁定令入戒治處所施
    以強制戒治一年，並於九十年九月四日強制戒治期滿，經台灣基隆地方法院檢察
    署檢察官於九十年十月十一日以九十年度戒毒偵字第一一七號不起訴處分確定。
    詎甲○○仍不知悔改，並基於概括犯意，自九十一年五月初某日起至同年七月五
    日止，在台北縣瑞芳鎮○○路七十九之一號住處及台北縣瑞芳鎮○○路四十一號
    友人乙○○住處，每星期二、三次以海洛因摻入香菸之方式，連續施用第一級毒
    品海洛因多次；嗣於九十一年七月六日凌晨零時三十分許在台北縣瑞芳鎮瑞芳醫
    院前為警查獲，扣得甲○○所有之第一級毒品海洛因一包（淨重０‧一八公克）
    、注射針筒一支，經採集其尿液送驗成嗎啡陽性反應始查知上情。
二、案經台北縣政府警察局瑞芳分局報告台灣基隆地方法院檢察署檢察官偵查起訴。
    理  由
一、訊據被告甲○○坦承於右揭時地連續施用第一級毒品海洛因之事實不諱（本院九
    十一年十二月十八日訊問筆錄、九十二年一月七日審判筆錄參照）。且被告為警
    查獲時採集之尿液經送基隆市衛生局鑑定結果呈嗎啡陽性反應之事實（因海洛因
    於人體內會代謝成嗎啡，故涉嫌海洛因之吸食者，係檢驗其尿液中之嗎啡反應）
   ，此有基隆市衛生局基衛檢字第０九二０四號檢驗成績書一紙附卷可證，又被告
    所持有之白粉一包經送法務部調查局鑑定結果，含有第一級毒品海洛因成分，淨
    重０點一八公克，復有法務部調查局九十一年八月十九日調科壹字第三二０００
    一三八八號鑑定通知書一紙在卷可佐，被告自白施用毒品海洛因等情核與事實相
    符，足堪信實。又被告前因施用第一級毒品案件，經本院裁定送勒戒處所觀察、
    勒戒後，認被告有繼續施用毒品之傾向，再經本院依法裁定令入戒治處所強制戒
    治一年，甫於九十年十月十一日強制戒治期滿，並由台灣基隆地方法院檢察署檢
    察官以九十年度毒偵字第一一七號不起訴處分確定之事實，有台灣基隆地方法院
    檢察署刑案資料查註紀錄表、本院被告全國前案紀錄表及台灣基隆地方法院檢察
    署上開不起訴處分書在卷可按，被告其經觀察勒戒、強制戒治期滿後，五年內再
    度違犯，屬二犯施用毒品罪，其右揭犯罪之事證至為明確，其犯行足堪認定，應
    予依法論科。
二、核被告甲○○施用海洛因之行為，係犯毒品危害防制條例第十條第一項之施用第
    一級毒品罪。其持有海洛因之低度行為為施用之高度行為所吸收，不另論罪。其
    先後多次施用第一級毒品之行為，時間緊接，罪名相同，顯係基於概括犯意為之
    ，為連續犯，依法以一罪論。又公訴人雖僅就被告於九十一年七月六日凌晨零時
    三十分許前二十四小時內施用海洛因之犯行起訴，然其餘如事實欄所載未起訴部
    分，因與已起訴部分既如上述有連續犯之裁判上一罪關係，自為起訴效力所及，
    本院依法併予審理。查被告前因違反肅清煙毒條例、槍砲彈藥刀械管制條例等案
    件，經法院分別判處有期徒刑三年二月、一年確定，定執行刑為有期徒刑四年確
    定，甫於八十五年九月十七日縮短刑期假釋出監，並於八十九年二月十五日假釋
    期滿執行完畢。有台灣基隆地方法院檢察署刑案資料查註紀錄表、本院被告全國
    前案紀錄表各一份在卷可考，其於五年內再犯有期徒刑以上刑之本罪，為累犯，
    依法加重其刑。爰審酌被告素行不佳、竟不思進取長期沉迷毒品戕害身心，且經
    執行觀察勒戒、強制戒治後仍無法斷癮，犯罪所生之危害非輕，惟姑念其犯罪後
    態度尚稱良好等一切情狀，量處如主文所示之刑，以示懲戒。至於扣案之第一級
    毒品海洛因淨重０點一八公克，屬違禁物，應依毒品危害防制條例第十八條第一
    項前段規定宣告沒收銷燬之。另扣案之注射針筒一支，被告否認為其所有，且非
    違禁物，本院復查無其他證據足資證明係被告所有並供本件犯罪所用之物，自無
    庸為沒收之宣告，附此敘明。
據上論斷，應依刑事訴訟法第二百九十九條第一項前段、毒品危害防制條例第十條第
一項、第十八條第一項前段、刑法第十一條前段、第五十六條、第四十七條，判決如
主文。
本案經檢察官李辛茹到庭執行職務。
中      華      民      國    九十二    年      一      月    二十一    日
                                      臺灣基隆地方法院刑事第二庭
                                              法  官  汪  梅  芬
右正本證明與原本無異。
對於本件判決如有不服，應於收受送達後十日內，向本院提出上訴書狀，上訴於臺灣
高等法院，並按他造當事人之人數附具繕本。
                                               書記官  王  一  芳
中      華      民      國    九十二    年      一      月    二十四    日
附錄論罪法條
毒品危害防制條例第十條第一項：
施用第一級毒品者，處六月以上五年以下有期徒刑。


司法院資訊處製作；財團法人民間司法改革基金會備份。
